【裁判字號】    92,訴,128
【裁判日期】    920318
【裁判案由】    給付借款
【裁判全文】
臺灣嘉義地方法院民事判決  九十二年度訴字第一二八號
    原      告  合作金庫銀行股份有限公司
    法定代理人  丁○○
    訴訟代理人  戊○○
                丙○○
    被      告  甲○○
                乙○○
                陳正義陳西洋.
右列當事人間請求給付借款事件，本院判決如左：
    主    文
被告應連帶給付原告新台幣（下同）伍拾伍萬壹仟玖佰陸拾捌元，以及其中肆拾肆萬
貳仟柒佰伍拾捌元，應從民國八十七年八月十八日開始，一直到清償日為止，按照年
息百分之四．００一計算的利息，另從八十七年九月十九日開始，逾期在六個月內清
償，按前述利率加計百分之十違約金，逾期超過六個月清償，按前述利率加計百分之
二十違約金，被告應連帶給付原告。剩餘的拾萬玖仟貳佰拾元應從八十七年九月十八
日開始，一直到清償日為止，按照年息百分之三．九六一計算的利息，以及從八十七
年十月十九日開始，一直到清償日為止，逾期在六個月內清償，按右述利率加計百分
之十違約金，逾期超過六個月清償，按右述利率加計百分之二十違約金，被告應連帶
給付原告。
本案訴訟費用由被告連帶負擔。
    事實及理由
壹、原告主張：
  一、被告甲○○在民國八十六年一月十七日向原告借款七十萬元，並以被告乙○○
      、陳西洋（已死亡）為連帶保證人，借款期限至九十三年一月十七日，利息按
      基本放款利率基動調整，目前分別為年息百分之四．００一（本金八成部分）
      及百分之三．九六一（本金二成部分）。若借款人逾期清償時，違約金的計算
      方式為逾期在六個月內者，按約定利率加計百分之十，逾期超過六個月的部分
      ，則按約定利率加計百分之二十。若未按時繳納，根據借據特約條款第三項約
      定，借款人喪失期限利益，全部借款視為到期。
      被告甲○○從八十七年八月十七日及九月十七日起，即未依約繳納利息，原告
      多次催討無效，被告乙○○為借款連帶保證人，而陳西洋已在八十六年五月十
      三日死亡，被告陳正義為其繼承人，並未拋棄繼承，二人依法均應負連帶清償
      責任。於是，原告根據借款契約與連帶保證法律關係提起本件訴訟，並請求如
      主文第一項所記載的聲明。
  二、提出借據、授信約定書、帳卡、放款帳務資料查詢單、牌告存放款利率表、陳
      西洋繼承系統表各一份（均是影本），作為證明。
貳、被告三人經過本院合法通知，均無正當理由，又未向本院請假，而沒有在言詞辯
    論期日，到場陳述意見，同時，本案沒有民事訴訟法第三百八十六條所規定的情
    形出現（請看附錄法條），因此，本院依照原告聲請，由原告單獨辯論而直接判
    決。
參、本院判斷：
  一、原告主張的事實，有原告提出借據、授信約定書、帳卡、放款帳務資料查詢單
      、牌告存放款利率表、陳西洋繼承系統表各一份附卷證明。被告三人經過本院
      合法通知，均無正當理由，未到庭陳述意見，依照民事訴訟法第二八０條第一
      項前段、第三項前段規定：「當事人對於他造主張之事實，於言詞辯論時不爭
      執者，視同自認。當事人對於他造主張之事實，已於相當時期受合法之通知，
      而於言詞辯論期日不到場，亦未提出準備書狀爭執者，準用第一項之規定」，
      因此，原告的主張可以認定真實而被本院採信。
  二、綜上所述，原告根據借款契約及連帶保證法律關係，請求被告三人連帶給付如
      主文第一項記載的金額、遲延利息及違約金，具有法律上理由，應該准許原告
      請求。
伍、訴訟費用負擔的依據，依照民事訴訟法第八十五條第二項，判決如主文。
中      華      民      國      九十二    年      三    月      十八  日
                                  臺灣嘉義地方法院民事第二庭
                                      法  官  甘  大  空
右為正本係照原本作成
如對本判決上訴應於送達後二十日內向本院提出上訴狀
中      華      民      國      九十二    年      三    月      十八  日
                                      書記官  陳  麗  雅
~F0~
~T40~
附錄法條：
民事訴訟法第三八六條：「有左列各款情形之一者，法院應以裁定駁回前條聲請，並
延展辯論期日：
一  不到場之當事人未於相當時期受合法之通知者。
二  當事人之不到場，可認為係因天災或其他不可避之事故者。
三  到場之當事人於法院應依職權調查之事項，不能為必要之證明者。
四  到場之當事人所提出之聲明、事實或證據，未於相當時期通知他造者。」


司法院資訊處製作；財團法人民間司法改革基金會備份。
